【裁判字號】    97,裁,4578
【裁判日期】    970925
【裁判案由】    娛樂稅
【裁判全文】
最  高  行  政  法  院  裁  定
                                      97年度裁字第4578號
上  訴  人  桃園育樂事業股份有限公司
代  表  人  甲○○
被 上訴 人  桃園縣政府地方稅務局
代  表  人  乙○○
上列當事人間娛樂稅事件，上訴人對於中華民國97年7月10日臺
北高等行政法院96年度訴字第4052號判決，提起上訴，本院裁定
如下：
    主  文
上訴駁回。
上訴審訴訟費用由上訴人負擔。
    理  由
一、按對於高等行政法院判決之上訴，非以其違背法令為理由，
    不得為之，行政訴訟法第242條定有明文。依同法第243條第
    1項規定，判決不適用法規或適用不當者，為違背法令；而
    判決有同條第2項所列各款情形之一者，為當然違背法令。
    是當事人對於高等行政法院判決上訴，如依行政訴訟法第24
    3條第1項規定，以高等行政法院判決有不適用法規或適用不
    當為理由時，其上訴狀或理由書應有具體之指摘，並揭示該
    法規之條項或其內容；若係成文法以外之法則，應揭示該法
    則之旨趣；倘為司法院解釋或本院之判例，則應揭示該判解
    之字號或其內容。如以行政訴訟法第243條第2項所列各款情
    形為理由時，其上訴狀或理由書，應揭示合於該條項各款之
    事實。上訴狀或理由書如未依此項方法表明，或其所表明者
    與上開法條規定不合時，即難認為已對高等行政法院判決之
    違背法令有具體之指摘，其上訴自難認為合法。
二、本件上訴人對於高等行政法院判決上訴，主張：被上訴人經
    通報查獲上訴人經營之高爾夫球場，自民國90年7月起至94
    年6月止，因增設電動車設備而加收保養費收入計新臺幣（
    下同）44,217,253元，依娛樂稅法第7條、第14條規定，核
    定補徵娛樂稅3,844,978元，並按應納稅額處5倍罰鍰計19,2
    24,800元。惟查經濟部87年1月1日修訂之「公司行號營業項
    目標準分類」，已將高爾夫球場業由娛樂場所改為體育運動
    業，財政部仍本位主義，未修正高爾夫球場課徵娛樂稅事宜
    ，顯有未當。就高爾夫球場整體設施保養費收入，娛樂稅法
    相關函釋未明確列舉須為代徵報繳娛樂稅，被上訴人卻課徵
    本件娛樂稅，顯違反法律明確及租稅法定原則，且娛樂稅之
    項目及範圍既未明確，即難謂上訴人係明知有代徵義務而消
    極不為代徵或短徵，故被上訴人裁處罰鍰部分顯違反比例原
    則；又上訴人收取電動車租金收入部分，已開立統一發票繳
    納營業稅及代徵報繳娛樂稅，而整體球場設施保養費收入亦
    開立發票繳納營業稅，足見上訴人非有意逃漏娛樂稅，相關
    機關歷年蒞臨上訴人球場督導抽檢，未認上訴人報稅方式有
    違法情事，上訴人對稽徵實務作法有正當信賴，應受保護，
    原審未予審酌，理由疏簡，即有判決不備理由之違背法令等
    語，雖以該判決違背法令為由，惟核其上訴理由，係就原審
    取捨證據、認定事實之職權行使，指摘其為不當，並就原審
    已論斷者，泛言未論斷，或就原審所為論斷，泛言其論斷矛
    盾，而非具體表明合於不適用法規、適用法規不當、或行政
    訴訟法第243條第2項所列各款之情形，難認對該判決之如何
    違背法令已有具體之指摘。依首開規定及說明，應認其上訴
    為不合法。又娛樂稅法第2條第1項第6款明定高爾夫球場所
    收票價或收費額應徵收娛樂稅，上訴人所收取球場整體設施
    保養費自屬應徵收範圍，被上訴人依上開規定補徵，自無不
    合。上訴人泛指違反法律明確、租稅法定等原則，難謂具體
    表明，附此明。
三、據上論結，本件上訴為不合法。依行政訴訟法第249條第1項
    前段、第104條、民事訴訟法第95條、第78條，裁定如主文
    。
中    華    民    國    97    年    9     月    25    日
                    最高行政法院第三庭
                        審判長法官  黃  璽  君
                              法官  吳  慧  娟
                              法官  鄭  忠  仁
                              法官  黃  本  仁
                              法官  吳  東  都
以  上  正  本  證  明  與  原  本  無  異
中    華    民    國    97    年    9     月    26    日
                              書記官  彭  秀  玲


司法院資訊處製作；財團法人民間司法改革基金會備份。
